臺灣士林地方法院交通事件裁定　　　　　　　　　　九十一年度交聲字第三五八號
　　原處分機關　臺北巿交通事件裁決所
　　異　議　人　乙○○
　　即受處分人
右列受處分人因違反道路交通管理處罰條例案件，對於臺北市交通事件裁決所於九十
一年三月十三日所為之處分（原處分案號：北市裁三字第駕裁二二－Ｚ000000
00號），聲明異議，本院裁定如左：
    主  文
異議駁回。
    理  由
一、原處分意旨略以：異議人乙○○駕駛車號Ｈ八－五八六九號自小客車，於民國九
    十年十月十二日下午六時許，在國道一號高速公路士林匝道北向處，經內政部警
    政署國道公路警察局第一警察隊舉發行駛匝道路肩，爰依道路交通管理處罰條例
    第三十三條第一項規定，裁處罰鍰新臺幣（下同）三千元，並依同條例第六十三
    條第一項第一款規定，記違規點數一點。
二、聲明異議意旨略以：異議人並未違規行駛路肩，且交通警察既然當場攔停稽查，
    為何不當場開單舉發，若警員為趕赴其他交通事故現場而未開單，何有時間查核
    登錄本人之資料，實無證據證明異議人有違規行駛路肩之情形，爰依法聲明異議
    云云。
三、按道路交通管理處罰條例第三十三條第一項規定：汽車行駛於高速公路或設站管
    制之道路，而不遵管制之規定者，處汽車駕駛人新臺幣三千元以上六千元以下罰
    鍰；並依同條例第六十三條第一項第一款規定，記違規點數一點。又汽車行駛高
    速公路，不得在路肩上行駛，或利用路肩超越前車或倒車，高速公路交通管制規
    則第九條第二款亦有明文。
四、經查，異議人乙○○於右揭時、地違規行駛匝道路肩之違規事實，有內政部警政
    署國道公路警察局九十年十月十二日公警局交字第Ｚ00000000號舉發違
    反道路交通管理事件通知單一紙在卷可稽；而證人即當場舉發之警員丙○○、甲
    ○○均到庭證稱：當天受處分人在國道一號高速公路士林匝道北向處違規行駛匝
    道路肩，伊等請受處分人提出證件，告知違規事實，當時因勤務指揮中心要伊等
    去查看高速公路上之掉落物，因為路上有掉落物可能會發生危險，所以要優先去
    查看、排除，所以當場只有先記下受處分人年籍資料，並告知受處分人罰單會寄
    給他，事後再製作舉發違規通知書等情綦詳。衡情證人丙○○、甲○○與異議人
    素不相識，復無怨隙，自無甘冒偽證之罪責，故意構詞誣陷異議人之必要，是其
    等所為之證言，應堪採信。再者，交通警員開單舉發違反道路交通管理處罰條例
    所列之違規事實，本質上為行政處分，係公務員基於職務上權力，依法就特定之
    具體事件所為具公法上效果之單方行政行為，基於公務員為公法上行為具有公信
    力之原則，該行政處分當可被推定為真正，其據以依法處分之事實認定亦為正確
    無誤，此與民事訴訟法第三百五十五條第二項規定：「文書依其程式及意旨得認
    作公文書者，推定其為真正」之情形相同，本此公信原則，乃立法者賦予行政機
    關制定違反道路交通事件統一裁罰標準及處理細則，使執勤警員得當機處分（如
    該細則第二十三條）以達其維護交通秩序、安全之行政目的，反之，若謂公務員
    一切行政行為均需預留證據以證其實，則國家行政勢必窒礙難行，據此，刑事訴
    訟法就犯罪證據有關之規定中，與屬行政秩序罰之交通違規裁罰本質不合之部分
    ，自不在準用之列，從而本件異議人既未就執勤員警之舉發有誤提出相關證據以
    供調查，本院復查無何證據足資證明證人丙○○、甲○○有捏造事實違法取締之
    情事，則執勤警員本其維護交通秩序、安全職責所為之舉發，自應受到合法、正
    確之推定。故異議人空言辯稱：未違規行駛路肩云云，應係事後卸責之詞，尚不
    足採。原處分機關據以援引上開規定，裁處異議人罰鍰三千元，並計違規點數一
    點，核無不當，本件異議為無理由，應予駁回。
據上論斷，應依道路交通管理處罰條例第八十七條第二項、道路交通案件處理辦法第
十九條，裁定如主文。
中      華      民      國    九十一    年      八      月     十五     日
                                    臺灣士林地方法院交通法庭
                                        法  官  陳  章  榮
右正本證明與原本無異。
如不服本裁定，應於裁定送達後五日內，向本院提出抗告狀。
                                        書記官  嚴  慧  萍
中      華      民      國    九十一    年      八      月     二十     日
